【裁判字號】    92,聲,952
【裁判日期】    921231
【裁判案由】    返還擔保金
【裁判全文】
臺灣桃園地方法院民事裁定  九十二年度聲字第九五二號
    聲  請  人  甲○○
                            送.
    相  對  人  國世建設股份有限公司
?
    法定代理人  林忠敏
右當事人間聲請返還擔保金事件，本院裁定如左：
    主    文
聲請人依本院八十八年度聲字第一五二號民事裁定所提存本院九十一年度存字第一一
一九號提存事件之擔保金，面額共新台幣貳佰萬元之泛亞商業銀行可轉讓定期存單貳
張（面額各新台幣壹佰萬元，存單號碼：ＰＤ0000000及ＰＤ0000000
）准予返還。
    理    由
一、聲請意旨略以：聲請人前因合建契約與相對人發生糾紛，相對人持聲請人簽發之
    二百萬元本票聲請強制執行，由本院以八十六年度執字第五五二八號實施強制執
    行在案，嗣聲請人提起債務異議之訴並供擔保後，聲請停止前開強制執行程序，
    經本院以八十六年度聲字第六六三號民事裁定准許，聲請人隨即向本院提存所完
    成供擔保之提存，後於八十八年間聲請人聲請變換提存物，經本院以八十八年度
    聲字第一五二號裁定准許，聲請人並以面額共新台幣（下同）二百萬元之泛亞商
    業銀行可轉讓定期存單二張（面額各一百萬元，存單號碼：ＰＤ0000000
    及ＰＤ0000000）為擔保金，以本院九十一年度存字第一一一九號提存事
    件提存在案。惟因兩造已於日前達成和解，相對人同意聲請人取回本件提存物，
    並約定除給付其中四十萬元及過戶一個地下室停車位予聲請人外，其餘金額則用
    以代償相對人積欠之管理費及銀行利息，為此依民事訴訟法第一百零四條規定聲
    請返還提存物等語。
二、按供擔保人證明受擔保利益人同意返還者，法院應依供擔保人之聲請，以裁定命
    返還其提存物或保證書，民事訴訟法第一百零四條第一項第二款定有明文。
三、經查聲請人主張之事實，業據聲請人提出本院八十六年度聲字第六六三號、八十
    八年度聲字第一五二號民事裁定、國庫保管品收受證明書、本院九十一年度存字
    第一一一九號提存書、和解書、同意書各一件、裁定確定證明書二件為證，核屬
    相符，復經本院依職權調取本院前開卷證查對屬實，並依職權函詢相對人，相對
    人亦表示確實與聲請人達成和解及同意聲請人取回本件擔保金無誤，有相對人提
    出之聲明狀、和解書、公司及負責人印鑑各一件在卷可稽，自堪信為真實。參照
    首開規定，從而聲請人聲請發還擔保金，合於法律規定，應予准許。
四、依民事訴訟法第一百零四條第一項第二款，裁定如主文。
中      華      民      國    九十二    年    十二    月     三十一     日
                             臺灣桃園地方法院民事第二庭
~B法      官  林雯娟
右為正本係照原本作成
如對本裁定抗告須於裁定送達後十日內向本院提出抗告狀，並應繳納抗告裁判費新台
幣四十五元。
~B法院書記官  林韡婷
中      華      民      國    九十二    年     十二     月     十二     日


司法院資訊處製作；財團法人民間司法改革基金會備份。
